'Alg' = pysanskritv2 algorithm

1,a,X aYc   Huet: acati/aYcati    Alg: aYcati   
   MW shows that ac and aYc are related.  
   status:   Use Alg. for aYc

1,a,X uYC   H: uYCati   Alg: uYcCati
   MW shows uYCati.   So, assume Alg. wrong
   status:  Use Huet
1,a,pre kuc H: kuYcati  Alg: kocati
    kuc and kuYc are related.
    MW kuc shows kocati 1,a
    MW kuYc 1,a kuYcati
   So both are right
  status:  Use Alg. for kuc.  
1,a,pre kram
   Algorithm has 2 stems for 1,a:  krAmati and krAmyati
   Huet also 2 stems:  kramati/krAmati
   MW agrees with Huet.
   MW also has 4a: krAmyati
  status:  Use Huet - krAmyati is for class 4, not class 1
1,a,pre gam   H: gacCati,    Alg. gacCati and gamati
  MW agrees with Alg.
  status: Use Alg.
1,a,pre cam  H: camati/cAmati  Alg: camati
  MW camati only  (also has 5a: camnoti  Vedic)
  status: Use Alg.
1,a,pre jaB  H: jaBati,  Alg: jamBati
  MW supports jaBati, jaBate (1,m), and jamBati
  status: Use H: jaBati.   Have 'jamBati' for verb jamB
1,a,pre tF  H: tarati/tirati  Alg: tarati
  Alg has 6a  tirati .  MW supports tirati as cl.6
  status: Use Alg. for cl. 1.   Use tirati for cl. 6
1,a,pre das H: dAsati   Alg: dasati
  MW has cl 1,4  of das but shows no forms;  
  MW shows dAsati for root dAs.
  Whitney combines das,dAs 
  status: Use Alg.   Use dAsati for root dAs
1,m,pre dA H: dadate  Alg: yacCate
  Whitney confirms dadati/dadate.
  Alg. wrong.  yacCati/yacCate are forms of yam 1a, 1m
  status: Use H.
1,a,pre DA H: daDati  Alg: Daati
 Algorithm wrong.
 MW: cites daDati/daDate as 'rarely'
 status: Use H.
1,m,pre DA   similar to previous
 status: Use H.

1,m,pre paR H:paRate  Alg: paRAyate
  MW supports H.  Alg. wrong.
 status: Use H.

1,a,pre pal  H:palAyati, Alg: palati
  MW supports palati. to go.  But mentions palAyate  (a causal?)
     palAy  palAyate, to flee 
 status: Use A. MW is confusing.  No verb has 'palAyati'
    MW72 mentions palAyate, palAyati under palAya.
    
1,a,pre bfh H: bfMhati,  A: barhati
  MW confirm barhati, but also bfMhati
  bfh and bfMh are alternate forms.
  H. has bfhati as 6,a,pre of bfh
  status:  use A.  Perhaps use bfMhati under 1,a,pre bfMh
1,a,pre Bram  H: Bramati A: BrAmyati and Bramati
  A: BrAmyati is wrong for 1,a.  Should be 4,a.  (MW)

4,a,pre Bram H: BrAmyati  A: Bramati/BrAmyati
  The 'Bramati' form in A. is wrong for '4,a'  H. is correct
  status: H:
1,a,pre manT  H: maTati/manTati  A: manTati

  MW has two verbs (alternates) maT and manT 
  Huet's maTati would go with maT, manTati with manT
  status: Use A.   Put 'maTati, etc' under verb 1,a,pre maT.

1,a,pre laz  H: lazati  A: lazati and lazyati
  lazyati is a 4a form, A error to have it also under 1,a
  status: Use H
1,m,pre laz  same problem
  status: Use H

1,a,pre sf  H: sarati   A: sarati and DAvati
 DAvati is an error. 
 status: Use H
1,m,pre hve H: havate/hvayate  A: hvayate

  We map Huet's 'hU' to hve.  MW has 'hU' = weak form of hve
  MW shows both forms  (havate Vedic).
  status: Use H.

10,a,pre kal H: kalayati  A: kalayati and kAlayati
  MW confirms both forms of A. 
  status: Use A.
10,m,pre kal -- similar
  However, mw72 does not show middle voice for cl. 10 of 'kal'. But MW does
  show middle voice.
  status: Use A.
10,a,pre gah H: gahayati  A: gAhayati
  MW confirms gahayati  A. is wrong
  status: Use H.
10,m,pre tul H: tulayate/tolayate   A: tolayate
  MW confirms tulayate/tolayate   
  status: Use H.
10,a,pre mid  H: mindayati  A: medayati

   MW   one entry: mid or med
        one entry: mid of mind
        For cl. 10, shows both forms mindayati/medayati
  status: Use both !
10,a,pre mfq  H: mfqayati   A: marqayati
  H. agrees with mw.   The form marqayati is causal.
  status: Use H.
4,m,pre jyA H: jIyate  A:  jyAyate
 MW confirms H.  A. is wrong (maybe passive from MW?)
 status: Use H.

4,a,pre dA H:dyati   A:  dAyati
  MW confirms H.  A. wrong for class 4.
  status: Use H.

4,a,pre DA H:Dayati  A: DAyati
  Whitney roots:  DAyeta and aDAyata   
  Note: MW has only 4,m  (not 4,a)
  So error in voice.  It should be 4,m  and the A forms seem righ.
  Possible H wrong here.
  status:  Don't use either,
4,m,pre ri H: rIyate   A: riyate
  MW ri or rI.
  MW confirms H.  But MW shows form 'riyati' also (4,a,pre).
  Possible should map Huet 'ri' to MW 'rI' ?
  status: Use H.
6,a,pre uB H: umBati  A: uBati
  uB and umB are variants (MW).  MW umB 'See uB'
  Huet original is 'umB'.
  status: Use both for cl. 6
6,a,pre Kid  H: Kidati  A: Kindati
  MW:  Kindati  Ved. Kidati
  Status: Use both
6,a,pre gF H: girati  A: girati/gilati

   MW confirms both forms of A:  So go with A.
   status: Use A
6,m,pre gF H: girate  A: girate/gilate
   NOTE: for 'm' voice, MW confirms only girate
  So, go with H.

6,a,pre vas H: ucCati  A: vasati
  For class 6, MW confirms H.  A. wrong
  status: Use H.
----------------------------------------------------------------
(from compare_log_same_diff_2.txt -- differences in conjugations
 for classes 2,3,5,7,8,9)
Most cases are either 
  OK (no difference) , or
  ALG conjugation table unknown.
The other cases (where there is a conjugation table for A and H,
 but some difference in the two tables) is commented on next.

2,a,pre brU  for 1s. H: bravImi/brUmi   A: bravImi   
   H: confirmed by MW.
   status: use H.
2,a,ipf brU H has some additional forms:
   for 3p: abrUvan  (not found in mw)
   for 1s: abravam  (found in MW)
   status: use H.

2,a,ipv brU H has some additional forms:
   for 2s: bravIhi (found in MW)
   status: use H.

2,a,opt brU H has some additional forms:
   for 3s brUyAt  (found in MW)


2,a,pre ru A has additional forms in all persons and numbers:
  for instance for 3s: H: rOti  A: rOti/ravIti.   (MW confirms this)
   and similarly for 3d, etc.  See discussion in Deshpande, where
   'ru' is said to be like 'stu'.
  status: Use A.
2,a,ipf ru   Similar to 2,a,pre
  status: Use A.
2,a,ipv ru   Ditto
  status: Use A.
2,a,opt ru   Ditto
  status: Use A.

2,a,pre vac  difference in 3p form:  H: vacanti, A: missing  (Deshpande)
  status: Use A

2,a,ipv vac  Huet additional fors in 3s and 2s:
   3s:  A: vaktu  H: vaktu/vocatu   MW may confirm vocatu for class 2
   2s:  A: vagDi  H: vagDi/voci
   status: use H  but 'voci' not confirmed
2,a,ipf vid  for 2s, A: aveH/avet  H: avet
    MW confirms aveH  (spelled aves)
    Others the same.  Prefer A:
   status: Use A:
2,a,pre SAs  for 2s, A: SAssi  H: SAHsi 
   Different sandhi options.   Probably ok to have both SAssi/SAHsi
   status: Use A, add SaHsi
2,a,ipf SAs  Difference in 3p form,  A: aSAsuH H: aSizuH
  Kale (p. 277) confirms aSAsuH   H. error ?
  status: Use A.  H error?
2,a,pre stu Similar differences as 'ru' above.  Prefer A:
  status: Use A.
2,a,ipf stu Similar differences as 'ru' above.
  status: Use A.
2,a,ipv stu Similar differences as 'ru' above.
  status: Use A.
2,a,opt stu Similar differences as 'ru' above.
  status: Use A.

2,m,pre stu Similar differences as 'ru' above.  Prefer A:
  status: Use A.
2,m,ipf stu Similar differences as 'ru' above.
  status: Use A.
2,m,ipv stu Similar differences as 'ru' above.
  status: Use A.
2,m,opt stu Similar differences as 'ru' above.
  status: Use A.

2,a,pre BI A. has additional forms .
   When a form begins with biBI, there is an alternate beginning with biBi.
   [This is in forms 3d, 2d, 2p, 1d, 1p  (for pre tense)
   e.g. in form 3d, H: biBItaH  A: biBItaH/biBitaH]
  status: Use A.
2,a,ipf BI ditto
  status: Use A.
2,a,ipv BI ditto
  status: Use A.
2,a,opt BI ditto
  status: Use A.

3,a,ipf hA  H. has additional forms in 3s and 2s:
  3s form:  A: ajahAt  H: ajahAt/ajahit
  2s form:  A: ajahAH  H: ajahAH/ajahiH
  status: Use H
3,a,ipv hA  H. has additional form in 3s:
  3s form:  A: jahAtu  H: jahAtu/jahitu
  status: Use H

5,a,ipv Sru H. has additional form in 2s:
  2s form:  A: SfRu  H: SfRu/SruDi
  MW shows SfRuDi.    MW also shows SruDi, probably for 2s ipv.
  status: Use H

7,a,pre hiMs  several differences
   MW shows a 'hiMste' (7,m,pre  3s) -- which supports Deshpande
   Main question is whether 'iMst' or 'iMzw' and 'iMsT' or 'iMzW', etc.
   Other difference is in the 2s form
  status: Use A.
DESHPANDE:
Conjugation of 7,a,pre hiMs 
3p hinasti hiMstaH hiMsanti
2p hinassi hiMsTaH hiMsTa
1p hinasmi hiMsvaH hiMsmaH
HUET:
Conjugation of 7,a,pre hiMs 
3p hinasti hiMzwaH hiMsanti
2p hiMsi/hinaHsi hiMzWaH hiMzWa
1p hinasmi hiMzvaH hiMzmaH

7,a,ipf hiMs
  Similar differences
  Also in 2s,  is it ahinat (D) or ahiMsat (H) ?
DESHPANDE:
Conjugation of 7,a,ipf hiMs 
3p ahinat ahiMstAm ahiMsan
2p ahinaH/ahinat ahiMstam ahiMsta
1p ahinasam ahiMsva ahiMsma
HUET:
Conjugation of 7,a,ipf hiMs 
3p ahinat ahiMzwAm ahiMsan
2p ahiMsat/ahinaH ahiMzwam ahiMzwa
1p ahinasam ahiMzva ahiMzma

7,a,ipv hiMs
 Similarly several differences
DESHPANDE:
Conjugation of 7,a,ipv hiMs 
3p hinastu hiMstAm hiMsantu
2p hinDi hiMstam hiMsta
1p hinasAni hinasAva hinasAma
HUET:
Conjugation of 7,a,ipv hiMs 
3p hinastu hiMzwAm hiMsantu
2p hiMzDi hiMzwam hiMzwa
1p hinasAni hinasAva hinasAma

9,a,pre grah 
  Huet has two forms, which can be thought of as 
  from two MW verbs, grah and graB
  status: Use A.  Perhaps add gfB forms under root graB
9,a,ipf grah ditto
  status: Use A.  Perhaps add gfB forms under root graB
9,a,ipv grah ditto
  status: Use A.  Perhaps add gfB forms under root graB
9,a,opt grah ditto
  status: Use A.  Perhaps add gfB forms under root graB
